zh-CN: 产品配方: 基础物质; 调和漆; 其他
hu: Termék összetétele: Alapanyag; Készre keverve; Egyéb
pt-BR: Formulação do produto: Substância de base; Pó preparado; Outro
ja: 製品の製法: ベース成分; レディミックス; その他
ko: 제품 제형: 기본 물질; 레디믹스; 기타
lt-LT: Gaminio formulė: Bazinė medžiaga; Paruoštas mišinys; Kita
hr-HR: Formulacija proizvoda: Osnovna tvar; Gotova mješavina; Ostalo
nb: Produktformulering: Grunnsubstans; Ferdigblandet; Annet
fr: Forme du produit: Substance basique; Prêt à mélanger; Autre
zh-TW: 商品配方: 基礎物質; 預拌; 其他
pl: Formuła produktu: Substancja bazowa; Gotowa mieszanka; Inne
sk-SK: Zloženie produktu: Základná látka; Hotová zmes; Iné
sv: Produktformulering: Basämne; Färdigblandat; Övrigt
fi: Tuotteen koostumus: Perusaine; Valmiiksi sekoitettuna; Muu
en: Product formulation: Base substance; Ready mixed; Other
pt-PT: Formulação de produto: Substância de base; Pronto misturado; Outro
es: Formulación del producto: Sustancia base; Listo para usar; Otros
de: Produktformulierung: Grundsubstanz; Fertig gemischt; Sonstiges
vi: Hình thức sản phẩm: Chất nền; Trộn sẵn; Khác
sl-SI: Formulacija izdelka: Osnovna snov; Pripravljena mešanica; Drugo
nl: Productformule: Basisstof; Kant-en-klaar gemengd; Andere
th: สูตรผลิตภัณฑ์: สารตั้งต้น; ผสมเสร็จ; อื่นๆ
it: Formulazione del prodotto: Sostanza di base; Pronto per l'uso; Altro
tr: Ürün formülasyonu: Baz madde; Hazır karışım; Diğer
ru: Формула продукта: Базовое средство; Готовая смесь; Другое
el: Σύνθεση προϊόντος: Βασική ουσία; Έτοιμο μίγμα; Άλλο
cs: Složení produktu: Základní látka; Hotové směsi; Jiné
ro-RO: Formula produsului: Substanță de bază; Gata amestecat; Altele
bg-BG: Формулировка на продукт: Базово вещество; Готова смес; Други
da: Produktformulering: Grundstof; Færdigblandet; Andet